臺灣新竹地方法院刑事判決
109年度交易字第712號
公  訴  人  臺灣新竹地方檢察署檢察官
被      告  張棚楠


上列被告因過失傷害案件，經檢察官提起公訴（109年度偵字第1
1165號），被告於本院準備程序中就被訴事實為有罪之陳述，經
本院告知簡式審判程序意旨，並聽取公訴人及被告之意見後，裁
定改依簡式審判程序審理，判決如下：
    主  文
張棚楠犯過失傷害罪，處拘役肆拾日，如易科罰金，以新臺幣壹
仟元折算壹日。
    事  實
一、張棚楠於民國109年2月5日下午6時58分許，騎乘車牌號碼00
    0-000號重型機車，沿新竹市光復路二段由東往西行駛，行
    經工業三路與光復北路口，左轉至光復路二段與光復地下道
    入口路口，本應轉彎車應讓直行車先行，而依當時天候晴、
    夜間有照明、路面乾燥、無缺陷、亦無障礙物之柏油路面，
    且視距良好等情，客觀上亦無不能注意之情事，竟疏未注意
    ，逕自右轉彎，適同向張丞妮騎乘車牌號碼000-0000號重型
    機車搭載友人吳聲頡，沿新竹市光復路二段由東往西直行，
    行經上揭路口，見狀閃避不及，2車因而發生碰撞，致張丞
    妮、吳聲頡2人均人車倒地，張丞妮受有創傷所致部分缺牙(
    門牙)、臉部損傷合併下巴擦傷、雙膝擦挫傷、左肘挫擦傷
    等傷害(吳聲頡亦受有傷害，惟未據告訴)。張棚楠於肇事後
    留在事故現場，在未被有偵查犯罪職權之機關或公務員發覺
    前，即向前來現場處理之員警坦承其為車禍肇事之人而自首
    犯罪，嗣並接受裁判。 
二、案經張丞妮訴請臺灣新竹地方檢察署檢察官偵查起訴。　　
    理  由
一、上揭犯罪事實，業據被告張棚楠於警詢、偵查、本院準備程
    序及簡式審判程序中均坦承不諱（見109年度他字第2616號
    卷【下稱他卷】第20至21頁，109年度偵字第11165號卷【下
    稱偵卷】第10至12頁，本院卷第51至54頁、第55至59頁），
    核與證人即告訴人張丞妮、證人吳聲頡於警詢及偵查中之證
    述大致相符（見他卷第22至23頁、第24至25頁，偵卷第10至
    12頁），並有新竹馬偕紀念醫院診斷證明書、證號查詢機車
    駕駛人資料、車輛詳細資料報表、現場及車輛照片、道路交
    通事故現場圖、道路交通事故調查報告表（一）（二）、交
    通部公路總局新竹區監理所竹苗區車輛行車事故鑑定會竹苗
    區0000000號鑑定意見書各1份等件附卷可佐（見他卷第8至1
    1頁、第33頁、第35頁、第44頁、第45至46頁、第49頁、第5
    0至53頁，偵卷第7至8頁），足認被告上開任意性之自白與
    事實相符，堪以採信。又按汽車行駛時，駕駛人應注意車前
    狀況及兩車並行之間隔，並隨時採取必要之安全措施，且轉
    彎車應讓直行車先行，道路交通管理處罰條例第48條第1項
    第6款及道路交通安全均定有明文，被告於前揭時、地騎乘
    重型機車，自負有上開注意義務。而依被告肇事時之路況天
    候晴、夜間有照明、柏油路面乾燥無缺陷亦無障礙物、視距
    良好，有道路交通事故調查報告表（一）在卷可參（見他卷
    第45頁），足見肇事當時被告應無不能注意之情事。然疏未
    注意，逕自右轉彎，致告訴人見狀閃避不及，而發生碰撞，
    堪認被告對於本件車禍之發生，確有過失應甚明確。又告訴
    人確因此車禍受有上揭傷害，堪認被告前揭過失行為與告訴
    人之傷害間具有相當因果關係無訛。綜上，本案事證明確，
    被告犯行洵堪認定，應依法論科。
二、論罪科刑：
（一）核被告張棚楠所為，係犯刑法第284條前段之過失傷害罪
      。又被告於肇事後留在事故現場，在未被有偵查犯罪職權
      之機關或公務員發覺前，即向前來現場處理之員警坦承其
      為車禍肇事之人而自首犯罪，嗣並接受裁判等情，有新竹
      市警察局交通警察隊第三組道路交通事故肇事人自首情形
      紀錄表自首情形紀錄表在卷可佐（他卷第37頁），堪認符
      合自首之規定，爰依刑法第62條前段規定減輕其刑。
（二）爰審酌被告明知騎乘重型機車參與道路交通，應確實遵守
      交通規則，以維護自身及用路人安全，竟未禮讓直行車逕
      自右轉灣，致使告訴人見狀閃避不及，而發生碰撞倒地，
      造成告訴人受有上揭傷害，衡酌上開過失情節、告訴人傷
      勢程度，暨被告坦承犯行，然無法與告訴人達成和解之犯
      後態度，及其高中畢業自述之智識程度，曾從事污水處理
      工作，未婚沒有子女，與姑姑、叔叔及姊妹同住，經濟狀
      況不佳等一切情狀，量處如主文所示之刑，並諭知易科罰
      金之折算標準。
據上論斷，應依刑事訴訟法第273條之1第1項、第299條第1項前
段，判決如主文。
本案經檢察官邱志平提起公訴，經檢察官黃瑞盛到庭執行職務。
中　　華　　民　　國　　110 　年　　8 　　月　　13　　日
                  刑事第六庭      法　官      王榮賓
以上正本證明與原本無異。
如不服本判決應於收受送達後20日內向本院提出上訴書狀，並應
敘述具體理由；其未敘述上訴理由者，應於上訴期間屆滿後20日
內向本院補提理由書（均須按他造當事人之人數附繕本）「切勿
逕送上級法院」。告訴人或被害人如對於本判決不服者，應具備
理由請求檢察官上訴，其上訴期間之計算係以檢察官收受判決正
本之日期為準。
中　　華　　民　　國　　110 　年　　8 　　月　　16　　日
                                  書記官      蘇鈺婷
附錄論罪科刑法條：
刑法第284條
因過失傷害人者，處一年以下有期徒刑、拘役或十萬元以下罰金
；致重傷者，處三年以下有期徒刑、拘役或三十萬元以下罰金。